【裁判字號】    99,易,1686
【裁判日期】    990630
【裁判案由】    竊盜
【裁判全文】
臺灣板橋地方法院刑事判決              99年度易字第1686號
公  訴  人  臺灣板橋地方法院檢察署檢察官
被      告  甲○○
上列被告因竊盜案件，經檢察官提起公訴（99年度偵字第12566
號），被告於本院準備程序中就被訴事實為有罪之陳述，經本院
合議庭裁定由受命法官獨任進行簡式審判程序，判決如下：
    主  文
甲○○攜帶兇器竊盜，累犯，處有期徒刑捌月。
    事  實
一、甲○○前因違反毒品危害防制條例案件，經臺灣苗栗地方法
    院以94年度易字第406 號判處有期徒刑5 月確定；另因竊盜
    案件，經臺灣臺北地方法院以94年度易字第2091號判處有期
    徒刑8 月確定，嗣經同院以96年度聲減字第194 號裁定減刑
    並定其應執行刑為有期徒刑5 月確定，於民國96年7 月16日
    縮刑期滿執行完畢，猶不知悔改，復意圖為自己不法之所有
    ，於98年9 月22日晚間10時許至翌日(23 日) 上午10時許期
    間內某時( 起訴書略載為98年9 月23日，應予補充) ，在臺
    北縣土城市○○街69巷6 號旁，見乙○○所有之車牌號碼86
    00 -DV號自用小客車停於路邊，乃持客觀上足以對人之生命
    、身體造成威脅，足供兇器使用之扳手1 支( 未扣案) ，撬
    破乙○○上開自用小客車之後車窗玻璃後( 毀損部分未據告
    訴) ，竊取車內之雷達測速器1 臺、洗車卷1 本（價值約新
    臺幣1 萬8,000 元）得手。嗣經警採集現場遺留手套送驗，
    經DNA-STR 比對結果( 起訴書誤載為係經指紋比對，應予更
    正) ，與甲○○之DNA-STR 型別相符，始循線查悉上情。
二、案經臺北縣政府警察局土城分局移送臺灣板橋地方法院檢察
    署檢察官偵查後提起公訴。
    理  由
一、程序方面：按除被告所犯為死刑、無期徒刑、最輕本刑為3
    年以上有期徒刑之罪或高等法院管轄第一審案件者外，於第
    一次審判期日前之準備程序進行中，被告先就被訴事實為有
    罪之陳述時，審判長得告知被告簡式審判程序之旨，並聽取
    當事人、代理人、辯護人及輔佐人之意見後，裁定進行簡式
    審判程序，刑事訴訟法第273 條之1 第1 項定有明文。經核
    ，本件被告甲○○所犯係死刑、無期徒刑、最輕本刑為3 年
    以上有期徒刑以外之罪，其於準備程序中就被訴事實為有罪
    之陳述，經法官告知簡式審判程序之旨，並聽取公訴人、被
    告之意見後，本院爰依首揭規定，合議裁定由受命法官獨任
    進行簡式審判程序，合先敘明。
二、上揭犯罪事實，業據被告於本院準備程序及審理時坦承不諱
    ，核與證人即被害人乙○○於警詢時之證述情節相符，並有
    監視器翻拍照片4 張、現場草圖1 份、現場照片2 張附卷可
    憑，且員警於現場所採得之手套經送臺北縣政府警察局刑事
    鑑識中心刑事生物實驗室鑑驗結果，其上所留存之DNA-STR
    型別與被告相符，該型別在臺灣地區中國人分布機率預估為
    4.75乘以10的負16次方，亦有臺北縣政府警察局99年1 月29
    日北縣警鑑字第0990016365號鑑驗書在卷可佐，因認被告之
    自白與事實相符，堪予採信。本件罪證明確，被告犯行洵堪
    認定，應予依法論科。
三、按刑法第321 條第1 項第3 款所謂之兇器，其種類並無限制
    ，凡客觀上足對人之生命、身體、安全構成威脅，具有危險
    性之兇器均屬之，且祇須行竊時攜帶此種具有危險性之兇器
    為已足，並不以攜帶之初有行兇之意圖為必要（最高法院79
    年臺上字第5253號判例要旨參照）。查被告於行竊時所攜帶
    之扳手1 支，雖未扣案，惟其既足以用以撬破被害人上開自
    用小客車之後車窗玻璃，足認其材質應甚為堅硬，持之揮擊
    自足以對人之生命、身體造成威脅，為客觀上足以傷害人生
    命、身體之器械，顯為具有危險性之兇器無訛；是核被告所
    為，係犯第321 條第1 項第3 款之攜帶兇器竊盜罪。又被告
    前有如犯罪事實欄所載之論罪科刑執行情形，有臺灣高等法
    院被告前案紀錄表附卷可憑，其於受徒刑執行完畢後5 年內
    ，故意再犯本件有期徒刑以上之罪，為累犯，應依刑法第47
    條第1 項加重其刑。爰審酌被告前已有多次竊盜前科，有臺
    灣高等法院被告前案紀錄表附卷可憑，其正值年輕力壯，不
    思依循正軌賺取財物，反持客觀上具危險性可供兇器使用之
    板手，竊取被害人之自小客車，對社會治安及被害人財產安
    全危害甚鉅；兼衡其犯罪之動機、目的、智識程度、所竊得
    財物之價值、犯後尚能坦承犯行之態度等一切情狀，量處如
    主文所示之刑，以資懲儆。
據上論斷，應依刑事訴訟法第273 條之1 第1 項、第299 條第1
項前段，刑法第321 條第1 項第3 款、第47條第1 項，判決如主
文。
本案經檢察官黃致中到庭執行職務。
中    華    民    國    99    年    6     月    30    日
                  刑事第十四庭   法  官   陳昭筠
以上正本證明與原本無異。
如不服本判決應於送達後10日內向本院提出上訴狀。
                                 書記官   黃文儀
中    華    民    國    99    年    6     月    30    日
附錄本案論罪科刑法條全文
中華民國刑法第321條
犯竊盜罪而有左列情形之一者，處 6 月以上、 5 年以下有期徒
刑：
一、於夜間侵入住宅或有人居住之建築物、船艦或隱匿其內而犯
之者。
二、毀越門扇、牆垣或其他安全設備而犯之者。
三、攜帶兇器而犯之者。
四、結夥三人以上而犯之者。
五、乘火災、水災或其他災害之際而犯之者。
六、在車站或埠頭而犯之者。
前項之未遂犯罰之。

司法院資訊處製作；財團法人民間司法改革基金會備份。
